【裁判字號】    95,聲,2270
【裁判日期】    950627
【裁判案由】    聲請撤銷或變更處分
【裁判全文】
臺灣高雄地方法院刑事裁定              95年度聲字第2270號
聲  請  人  甲○○
                    現於台灣高雄看守所
上列被告因違反毒品危害防制條例案件，經聲請撤銷或變更處分
（95年度偵字第5661號），本院裁定如下：
    主  文
聲請駁回。
    理  由
一、本件聲請意旨略以：公訴人以被告涉犯毒品危害防制條例第
    4 條第4 項之運輸第四級毒品罪提起公訴，並向本院聲請以
    被告有勾串共犯及證人之虞自95年5 月25日繼續羈押被告獲
    准，惟被告迄今否認知悉所載送物品是製毒工具、原料，同
    案之李百洋、鍾裕祥亦同此供述，被告與李、鍾2 人並無勾
    串證詞之虞；另同被告力國庭亦供述被告確屬無妄，被告亦
    與力國庭無勾串必要。末以，鍾裕祥涉案情節與被告雷同，
    本院予以交保，亦未考量有串證之虞，被告卻遭羈押，顯未
    見公平，本件是否確有羈押之必要，應予斟酌，爰依法提起
    聲請裁定撤銷或變更本件上開羈押並禁止接見通信之處分云
    云。
二、按「對於審判長、受命法官、受託法官或檢察官所為下列處
    分有不服者，受處分人得聲請所屬法院撤銷或變更之：一、
    關於羈押、具保、責付、限制住居、搜索、扣押或扣押物發
    還、因鑑定將被告送入醫院或其他處所之處分及第105 條第
    3 項第4 項所為之禁止或扣押之處分」，刑事訴訟法第416
    條第1 項第1 款定有明文。再按被告經法官訊問後，認為犯
    罪嫌疑重大，而有事實足認為有湮滅、偽造、變造證據或勾
    串共犯或證人之虞者；所犯為死刑、無期徒刑或最輕本刑為
    五年以上有期徒刑之罪者情形之一，非予羈押，顯難進行追
    訴、審判或執行者，得羈押之，刑事訴訟法第101 條第1 項
    第2 、3 款定有明文。而所謂非予羈押或有羈押之必要與否
    ，自應按照訴訟進行程度及其他一切情事，由法院斟酌認定
    。且法院為羈押之裁定時，其本質上係屬為保全被告使刑事
    訴訟程序得以順利進行，或為保全證據，或為擔保嗣後刑之
    執行程序，而對被告所實施剝奪其人身自由之強制處分，法
    院僅須審查被告犯罪嫌疑是否重大及有無賴此保全偵、審程
    序進行或執行之必要，是關於羈押原因之判斷，尚不適用訴
    訟上之嚴格證明原則，亦不要求確信有罪之心證。
三、經查：被告甲○○等人涉犯毒品危害防制條例第4 條第4 項
    運輸第四級毒品罪嫌，經本院受命法官於95年5 月25日訊問
    後，認被告甲○○與共同被告李百洋、力國庭等人涉嫌重大
    ，供述有出入，被告矢口否認犯行，並有共犯鍾裕祥未予羈
    押在外，認有勾串共犯、證人之虞，而當庭諭知羈押並禁見
    在卷。被告雖矢口否認犯嫌重大，辯稱：當日只是搭便車回
    內門，對所載運製毒原料、工具均不知情，亦未共同搬運上
    開物品，否則警察到場時不會配合就範等語。惟查：被告甲
    ○○並未否認搭載力國庭所駕駛車輛同行，亦知行程中轉赴
    台南關廟載運上開物品，而前去內門時始為警查獲時均在場
    等事實，而扣案物品數量龐大，含有大量桶裝藥水、蒸鎦工
    具及安非他命半成品等物，又扣有發電機、風扇、空壓機等
    器具，被告全程在場，對上開物品用途尚難諉為未置聞問、
    均不知情，又查被告有施用第二級毒品甲基安非他命之事實
    ，有台灣檢驗科技股份有限公司檢驗報告在卷可稽，另有扣
    案藥物其中亦檢測出第四級毒品麻黃鹼成份等節，足認被告
    涉犯上開罪嫌重大，而被告甲○○、李百洋均矢口否認犯行
    ，被告對行程交待與被告力國庭供述仍有出入，且本案經公
    訴人聲請對共同被告間以證人身分交互詰問，本院受命法官
    認被告涉犯違反毒品危害防制條例第4 條第4 項運輪第四級
    毒品之犯罪嫌疑重大，仍有勾串共犯、證人之虞，而處分繼
    續羈押並禁止接見通信，經核於法並無不合。被告所執前述
    聲請意旨指摘原處分不當，非有理由，應予駁回。
四、據上論結，應依刑事訴訟法第416 條第4 項、第412 條，裁
    定如主文。
中    華    民    國    95    年    6     月    27    日
                 刑事第十四庭  審判長法  官  蔡廣昇
                                     法  官  謝雨真
                                     法  官  林瑋桓
以上正本證明與原本無異。
如不服本裁定，應於送達後5日內，向本院提出抗告狀。
中    華    民    國    95    年    6     月    27    日
                                     書記官  謝群育


司法院資訊處製作；財團法人民間司法改革基金會備份。
